---
title: "分类"
output: html_notebook
---

## 分类问题概述

```{r}
library(ISLR)
```

```{r}
head(Default)
```

```{r}
sub_default <- Default
yes_sub_default <- subset(
  sub_default,
  default=="Yes"
)[1:200,]
no_sub_default <- subset(
  sub_default,
  default=="No"
)[1:500,]
```

```{r}
with(
  yes_sub_default,
  plot(
    balance, 
    income,
    pch=3,
    col="orange",
    xlab="Balance",
    ylab="Income"
  )
)

with(
  no_sub_default,
  lines(
    balance, 
    income,
    pch=1,
    type="p",
    col="blue"
  )
)
```

箱线图

```{r fig.height=6, fig.width=6}
par(mfrow=c(1, 2))
boxplot(
  balance ~ default,
  data=Default,
  col=c("lightblue", "darkred"),
  xlab="Default",
  ylab="Balance"
)
boxplot(
  income ~ default,
  data=Default,
  col=c("lightblue", "darkred"),
  xlab="Default",
  ylab="Income"
)
```

## 为什么线性回归不可用

```{r}
default_v2 <- transform(
  Default,
  default=ifelse(default=="Yes", 1, 0)
)
head(default_v2)
```


```{r}
fit <- lm(
  default ~ balance + income,
  data=default_v2
)
summary(fit)
```

```{r}
with(
  default_v2,
  plot(
    balance,
    default,
  )
)
abline(
  coef(fit)[1:2],
  col="blue"
)
```


```{r}
glm_fit <- glm(
  default ~ balance,
  data=default_v2,
  family=binomial()
)
summary(glm_fit)
```

```{r}
with(
  default_v2,
  plot(
    balance,
    default,
  )
)

x <- seq(0, 2700, 100)
y <- predict(
  glm_fit,
  list(balance=x),
  type="response"
)
  
lines(
  x,
  y,
  col="blue"
)
```


## 逻辑斯谛回归

### 逻辑斯谛模型

### 估计回归系数

极大似然估计，maximum likelihood

似然函数，likehood funciton

```{r}
logistic_fit <- glm(
  default ~ balance,
  data=Default,
  family=binomial()
)
summary(logistic_fit)
```

| | 系数 | 标准误 | z 统计量 | p 值 |
|--|-----|--------|----------|------|
| Intercept | -10.65 | 0.3612 | -29.49 | <2e-16 | 
| balance | 0.005499 | 0.0002204 | 24.95 | <2e-16 |

z 统计量绝对值比较大时，说明零假设不成立

### 预测

```{r}
predict(
  logistic_fit,
  list(balance=1000),
  type="response"
)
```

使用哑变量分析定性预测变量

```{r}
logistic_student_fit <- glm(
  default ~ student,
  data=Default,
  family=binomial()
)
summary(logistic_student_fit)
```

| | 系数 | 标准误 | z 统计量 | p 值 |
|--|-----|--------|----------|------|
| Intercept | -3.50413 | 0.07071 | -49.55 | <2e-16 | 
| student[Yes] | 0.40489 | 0.11502 | 3.52 | 0.000431 |

### 多元逻辑斯谛回归

```{r}
logistic_multi_fit <- glm(
  default ~ balance + income + student,
  data=Default,
  family=binomial()
)
summary(logistic_multi_fit)
```

| | 系数 | 标准误 | z 统计量 | p 值 |
|--|-----|--------|----------|------|
| Intercept | -10.87 | 0.4923 | -22.08 | <2e-16 | 
| balance | -0.0057 | 0.0002 | 24.738 | <2e-16 | 
| income | 0.0030 | 0.0082 | 0.370 | 0.7115 | 
| student[Yes] | -0.6468 | 0.2363 | -2.738 | 0.00619 |

student 哑变量系数为负，与一元回归的结果不同

```{r}
logistic_multi_fit_v2 <- glm(
  default ~ balance + student,
  data=Default,
  family=binomial()
)
summary(logistic_multi_fit_v2)
```

计算平均违约率

```{r}
student_set <- subset(
  Default,
  student=="Yes"
)
none_student_set <- subset(
  Default,
  student=="No"
)
yes_default_rate <- sum(student_set["default"] == "Yes")/nrow(student_set)
none_default_rate <- sum(none_student_set["default"] == "Yes")/nrow(none_student_set)
print(c(yes_default_rate, none_default_rate))
```

计算违约率与 balance 的关系

```{r}
x <- seq(0, 2700, 10)
yes_y <- predict(
  logistic_multi_fit_v2,
  list(balance=x, student=rep("Yes", length(x))),
  type="response"
)

no_y <- predict(
  logistic_multi_fit_v2,
  list(balance=x, student=rep("No", length(x))),
  type="response"
)
```

绘图

```{r fig.height=6, fig.width=6}
plot(
  x,
  yes_y,
  col="orange",
  type="l"
)
lines(
  x,
  no_y,
  col="blue",
  type="l"
)
abline(
  yes_default_rate, 0, 
  lty=2, 
  col="orange"
)
abline(
  none_default_rate, 0, 
  lty=2, 
  col="blue"
)

title(
  xlab="Credit Card Balance",
  ylab="Default Rate"
)
```

学生与 balance 的箱线图

```{r fig.height=6, fig.width=6}
boxplot(
  balance ~ student,
  data=Default,
  col=c("blue", "orange"),
  xlab="Student Status",
  ylab="Credit Card Balance"
)
```

student 倾向于持有更多的债务，导致从全局平均上看 student 的违约率更高。

混淆现象，confounding

预测

```{r}
predict(
  logistic_multi_fit,
  list(balance=1500, income=40000, student="Yes"),
  type="response"
)
```

```{r}
predict(
  logistic_multi_fit,
  list(balance=1500, income=40000, student="No"),
  type="response"
)
```

### 响应分类数超过 2 的逻辑斯谛回归

更适合使用线性判别分析

## 线性判别分析



## 分类方法的比较

