---
title: "分类：逻辑斯谛回归"
output: html_notebook
---

```{r}
library(ISLR)
library(corrgram)
library(car)
library(pROC)
```

## 数据

股票市场数据

```{r}
attach(Smarket)
```

```{r paged.print=FALSE}
head(Smarket)
```

```{r}
dim(Smarket)
```

```{r}
summary(Smarket)
```

## 探索数据

**相关性**

`cor()` 函数计算相关系数矩阵

注：因子变量 Direction 无法计算相关性

```{r}
cor(Smarket[, -9])
```

`corrgram` 包的 `corrgram()` 函数绘制相关图

```{r fig.height=6, fig.width=6}
corrgram(
  Smarket[, -9],
  lower.panel=panel.shade,
  upper.panel=panel.pie,
  text.panel=panel.txt
)
```

前几日投资回报率 (Lag1 - Loag5) 与当日回报率 (Today) 之间的相关系数接近于 0。

唯一有较大相关性的是 Year 与 Volume，因为 Volume 随 Year 增加而增长

```{r}
scatterplot(
  1:length(Volume),
  Volume,
  xlab="Index",
  ylab="Volume",
  boxplots=FALSE
)
```

## 模型

`glm()` 函数用于拟合 **广义线性模型** (generalized linear model)

`family=binomial` 使用逻辑斯谛回归

```{r}
glm_fit <- glm(
  Direction ~ Lag1 + Lag2 + Lag3 + Lag4 + Lag5 + Volume,
  data=Smarket,
  family=binomial
)
summary(glm_fit)
```

p 值均比较大，说明没有充分证据表明预测变量与 Direction 之间有确切的关联

## 系数

`coef()` 函数获取系数

```{r}
coef(glm_fit)
```

`summary()` 的结果可以获取更详细的信息，包括系数的 p 值

```{r}
summary(glm_fit)$coef
```

```{r}
summary(glm_fit)$coef[,4]
```

## 预测

`predict()` 函数用于预测

`type="response"` 表示输出概率 `P(Y=1 | X)`

```{r}
glm_probs <- predict(
  glm_fit,
  type="response"
)
glm_probs[1:10]
```

`1` 表示 Up，即上涨

```{r}
contrasts(Direction)
```

将概率转换为类别

```{r}
glm_predict <- rep("Down", 1250)
glm_predict[glm_probs > 0.5] = "Up"
```

`table()` 函数生成混淆矩阵，列联表

| | 预测- | 预测+ |  |
|--|------|-------|--|
| 真实- | 真阴性值 TN | 假阳性值 FP | N |
| 真实+ | 假阳性值 FN | 真阳性值 TP | P
| | N* | P* |  |

```{r}
glm_predict_table <- table(
  glm_predict,
  Direction
)
glm_predict_table
```

```{r}
addmargins(glm_predict_table)
```

计算正确率

(TF + TP) / (F + P)

```{r}
(507+145) / 1250
```

```{r}
mean(glm_predict == Direction)
```

## ROC 曲线

`pROC` 包的 `roc()` 函数

```{r fig.height=6, fig.width=6}
plot(
  roc(
    Direction,
    glm_probs
  ),
  print.auc=TRUE,
  plot=TRUE,
  main="ROC Curve for Lag[1-5]"
)
```

AUC 值很接近 0.5，与随机猜想效果差不多。

## 训练集与测试集

训练集：2001 至 2004 年

测试集：2005 年

```{r}
train <- (Year < 2005)
```

`train` 是一个布尔变量，Boolean vector

```{r}
smarket_2005 <- Smarket[!train, ]
dim(smarket_2005)
```


```{r}
direction_2005 <- Direction[!train]
```

使用 `subset` 参数拟合子集

```{r}
glm_train_fit <- glm(
  Direction ~ Lag1 + Lag2 + Lag3 + Lag4 + Lag5 + Volume,
  data=Smarket,
  subset=train,
  family=binomial
)
summary(glm_train_fit)
```

预测 2005 年数据

```{r}
glm_2005_probs <- predict(
  glm_train_fit,
  smarket_2005,
  type="response"
)
```

使用 50% 作为阈值

```{r}
glm_2005_predict <- rep("Down", 252)
glm_2005_predict[glm_2005_probs > .5] = "Up"
```

```{r}
table(glm_2005_predict, direction_2005)
```

```{r}
mean(glm_2005_predict == direction_2005)
```

```{r}
mean(glm_2005_predict != direction_2005)
```

比随机猜想更糟糕！

ROC 曲线

```{r fig.height=6, fig.width=6}
plot(
  roc(
    direction_2005,
    glm_2005_probs
  ),
  print.auc=TRUE,
  plot=TRUE,
  main="ROC Curve for Lag[1-5] on test set"
)
```

## 使用更少的变量

仅使用 `Lag1` 和 `Lag2`

```{r}
glm_train_fit_v2 <- glm(
  Direction ~ Lag1 + Lag2,
  data=Smarket,
  subset=train,
  family=binomial
)
summary(glm_train_fit_v2)
```

测试集性能

```{r}
glm_2005_probs_v2 <- predict(
  glm_train_fit_v2,
  smarket_2005,
  type="response"
)
glm_2005_predict_v2 <- rep("Down", 252)
glm_2005_predict_v2[glm_2005_predict_v2 > .5] = "Up"
table(glm_2005_predict_v2, direction_2005)
```

```{r}
mean(glm_2005_predict_v2 == direction_2005)
```

准确率

```{r}
mean(glm_2005_predict_v2 != direction_2005)
```

预测阳性率

```{r}
106/(106+76)
```

ROC 曲线

```{r fig.height=6, fig.width=6}
plot(
  roc(
    direction_2005, 
    glm_2005_probs_v2
  ),
  print.auc=TRUE,
  plot=TRUE,
  main="ROC Curve for Lag1 + Lag2"
)
```

预测效果略有改善，但仍和随机猜想效果差不多。