---
title: "习题：Default数据集"
output: html_notebook
---

```{r}
library(ISLR)
library(boot)
```

```{r paged.print=FALSE}
head(Default)
```

```{r}
dim(Default)
```


## 逻辑斯谛回归

使用全部数据训练逻辑斯谛回归模型

```{r}
glm_fit <- glm(
  default ~ income + balance,
  data=Default,
  family=binomial()
)
summary(glm_fit)
```

## 验证集方法

### 基本

划分训练集和测试集

```{r}
set.seed(1)
train <- sample(nrow(Default), nrow(Default)/2)
```

使用训练集拟合模型

```{r}
t1_glm_fit <- glm(
  default ~ income + balance,
  data=Default,
  subset=train,
  family=binomial()
)
```

计算后验概率

```{r}
t1_probs <- predict(
  t1_glm_fit,
  Default[-train, ],
  type="response"
)
t1_predicts <- rep("No", nrow(Default[-train]))
t1_predicts[t1_probs > 0.5] <- "Yes"
```

计算验证集错误率

```{r}
mean(t1_predicts != Default$default[-train])
```

### 训练集划分方法

换两种训练集划分方法

```{r}
for (i in c(2, 3)) {
  set.seed(i)
  train <- sample(nrow(Default), nrow(Default)/2)
  t_glm_fit <- glm(
    default ~ income + balance,
    data=Default,
    subset=train,
    family=binomial()
  )
  t_probs <- predict(
    t_glm_fit,
    Default[-train, ],
    type="response"
  )
  t_predicts <- rep("No", nrow(Default[-train]))
  t_predicts[t_probs > 0.5] <- "Yes"
  print(mean(t_predicts != Default$default[-train]))
}
```

三次结果不同，说明验证集方法结果与训练集划分有关。

### 增加哑元变量

```{r}
for (i in 1:3) {
  set.seed(i)
  train <- sample(nrow(Default), nrow(Default)/2)
  t_glm_fit <- glm(
    default ~ income + balance + student,
    data=Default,
    subset=train,
    family=binomial()
  )
  t_probs <- predict(
    t_glm_fit,
    Default[-train, ],
    type="response"
  )
  t_predicts <- rep("No", nrow(Default[-train]))
  t_predicts[t_probs > 0.5] <- "Yes"
  print(mean(t_predicts != Default$default[-train]))
}
```

哑元变量 student 对减小测试错误率没有影响。

## 自助法

标准误差估计

```{r}
glm_fit <- glm(
  default ~ income + balance,
  data=Default,
  family=binomial()
)
summary(glm_fit)$coef[-1,]
```

统计函数

```{r}
boot_fn <- function(data, indices) {
  glm_fit <- glm(
    default ~ income + balance,
    data=data,
    subset=indices,
    family=binomial()
  )
  return (coef(glm_fit)[-1])
}
```

使用 `boot()` 函数估计系数的标准误差

```{r}
set.seed(1)
boot(Default, boot_fn, R=1000)
```

两种方法求得的系数标准差对比

| 方法 | income | balance |
|------|--------| -------|
| 标准方法 | 4.985167e-06 | 2.273731e-04 |
| 自助法 | 4.866284e-06 | 2.298949e-04 |

自助法相对于标准方法，income 标准差减少，balance 标准差增大。
因为 default 的对数发生比与 income 和 balance 的实际关系不一定满足线性关系的约束条件，所以两者求得的结果不同，自助法结果更接近实际情况。

