---
title: "线性回归扩展"
output: html_notebook
---

标准线性回归模型有两个最重要的假设：

- **可加性** (additive)：预测变量 X_j 的变化对响应变量 Y 产生的影响与其他预测变量的取值无关。
- **线性** (linear)：无论 X_j 取何值，X_j 变化一个单位引起的响应变量 Y 的变化是恒定的。

上述假设在实际问题中常常被违背。

本文介绍一些扩展的线性模型，继续使用 Boston 数据集。

```{r}
library(MASS)
library(ISLR)
```


## 交互项

**交互项** (interaction) 去除可加性假设，考虑变量之间的交互作用 (interaction)。

使用两个变量的乘积作为一个交互项。

`lm()` 支持交互项。

`lstat:black` 将 lstat 和 black 的交互项加入到模型中。

`lstat*age` 将 lstat，age 和交互项 lstat * age 作为预测变量，是 `lstat + age + lstat:age` 的简写

```{r}
lm.fit.inter <- lm(medv~lstat * age, data=Boston)
lm.fit.inter
```

```{r}
summary(lm.fit.inter)
```

**实验分层原则** (hierarchical principle) 规定：

如果模型中含有交互项，那么即使主效应的系数的 p 值不显著，也应包含在模型中。

虽然上述模型中 `age` 的 p 值较大，但 `age` 也应该包含在模型中。

## 预测变量的非线性变换

一种简单的非线性关系就是 **多项式回归** (polynomial regression)。

`lm()` 函数支持预测变量的非线性变换。

对于预测变量 X，可以使用 `I(X^2)` 创建预测变量 X^2。

建立 medv 对 lstat 和 lstat^2 的回归

```{r}
lm.fit.power <- lm(medv~lstat + I(lstat^2), data=Boston)
lm.fit.power
```

```{r}
summary(lm.fit.power)
```

二次项的 p 值接近零，表示它使模型得到改进。

### 验证

使用 `anova()` 函数量化二次拟合在何种程度上优于线性组合。

```{r}
lm.fit <- lm(medv~lstat, data=Boston)
summary(lm.fit)
```

```{r}
anova(lm.fit, lm.fit.power)
```

模型 1 是线性模型，模型 2 是包含一次项和二次项的二次模型

`anova()` 通过假设检验比较两个模型。

- 零假设：这两个模型拟合效果相当
- 备择假设：二次模型效果更优

上述结果中，F 统计量为 135，p 值几乎为 0，表明二次模型远远优于一次模型。

### 绘图

```{r}
par(mfrow=c(2, 2))
plot(lm.fit.power)
```

残差中可识别的规律很少

### 多项式拟合

使用 `poly()` 和 `lm()` 可以创建多项式拟合

5 阶多项式拟合

```{r}
lm.fit.5 <- lm(medv~poly(lstat, 5), data=Boston)
summary(lm.fit.5)
```

上述结果表明，5 阶以下的多项式改善了模型的效果。

更高阶模型

```{r}
lm.fit.8 <- lm(medv~poly(lstat, 8), data=Boston)
summary(lm.fit.8)
```

5 阶以上的多项式的 p 值不显著

### 对数变换

`lm()` 也支持其他种类的非线性变换，比如对数变换

```{r}
lm.fit.log <- lm(medv~log(rm), data=Boston)
summary(lm.fit.log)
```

## 定性预测变量

研究 Carseats 数据集（汽车座椅）。

```{r}
head(Carseats)
```

```{r}
names(Carseats)
```

ShelveLoc 是定性变量，也称为 **因子** (factor)，表示每个地区搁架位置的质量指标，即在每个地区汽车座椅在商店内的展示空间。
有三个可能的取值，称为 **水平** (levels)：

- 坏：`Bad`
- 中等：`Medium`
- 好：`good`

数据集中已指定 ShelveLoc 为 factor 类型，R 将自动生成虚拟变量。

构建一个包含交互项的多元回归模型

```{r}
lm.fit.factor <- lm(
  Sales~.+Income:Advertising + Price:Age, 
  data=Carseats
)
```


```{r}
summary(lm.fit.factor)
```

`constrasts()` 函数返回 R 虚拟变量的编码

```{r}
contrasts(Carseats$ShelveLoc)
```

R 创建两个 **哑变量** (dummy variable)：

- `ShelveLocGood`：值为 1 时表示 Good
- `ShelveLocMedium`：值为 1 是表示 Medium

两个变量值均为 0 时，表示 Bad

注意：这两个变量不能同时为 1

回归模型中，`ShelveLocGood` 系数为正，表明好的货架位置与高销售额相关。
`ShelveLocMedium` 系数为较小的正值，表明中等水平货架位置的销量比坏位置高，但比一个好位置差。
