---
title: "多元线性回归"
output: 
  html_notebook: 
    fig_width: 12
    fig_height: 6
---

```{r}
library(MASS)
library(ISLR)
```

## 拟合

语句 `lm(y ~ x1 + x2)` 建立两个预测变量 `x1`，`x2` 的拟合模型

```{r}
lm.fit.2 <- lm(medv ~ lstat + age, data=Boston)
```

`summary()` 函数输出预测变量的回归系数

```{r}
summary(lm.fit.2)
```

绘制诊断图

```{r}
par(mfrow=c(2, 2))
plot(lm.fit.2)
```

使用下面的方法对所有的预测变量进行回归

```{r}
lm.fit.all <- lm(medv~., data=Boston)
lm.fit.all
```

```{r}
summary(lm.fit.all)
```

```{r}
par(mfrow=c(2, 2))
plot(lm.fit.all)
```

## 预测

选取 5 条记录

```{r}
record <- Boston[100:105,]
record["medv"]
```

计算预测值

```{r}
predict(lm.fit.2, record)
```

```{r}
predict(lm.fit.all, record)
```

对比两组结果的残差

```{r}
record["medv"] - predict(lm.fit.2, record)
```

```{r}
record["medv"] - predict(lm.fit.all, record)
```

可以看到，全变量拟合模型的预测结果更接近真实值。

### 预测不确定性

预测有三类不确定性：

- 系数是估计值，可以计算置信区间 (confidence interval) 确定 \hat{y} 与 f(X) 的接近程度。
- 线性模型是对真实模型的一种假设，即存在模型偏差 (model bias)。
- 模型中存在随机误差，即不可约误差 (irreducible error)，用预测区间 (prediction interval) 回答 \hat{Y} 与 Y 相差多少的问题。

计算置信区间

```{r}
predict(
  lm.fit.all, 
  record,
  interval="confidence"
)
```

计算预测区间

```{r}
predict(
  lm.fit.all, 
  record,
  interval="prediction"
)
```

## 指标

两个最常见的衡量模型拟合优劣的指标是 RSE 和 R^2（方差的解释比例）

可以使用名字访问 `summary()` 的各个组成部分

### R^2

多元线性回归中

$$
R^2 = Cor(Y, \hat{Y})^2
$$

```{r}
summary(lm.fit.2)$r.sq
```

```{r}
summary(lm.fit.all)$r.sq
```

全变量拟合结果的 R^2 明显大于两个变量的拟合结果。

### RSE

$$
RSE = \sqrt{\frac{1}{n-p-1}RSS}
$$

```{r}
summary(lm.fit.2)$sigma
```

```{r}
summary(lm.fit.all)$sigma
```

## F 统计量

判断响应变量和预测变量之间是否有关系

$$
F = \frac 
{(TSS-RSS)/p}
{RSS/(n-p-1)}
$$

其中

$$
TSS = \sum (y_i - \bar{y})^2
$$

$$
RSS = \sum(y_i - \hat{y_i})^2
$$

```{r}
summary(lm.fit.all)$fstatistic
```

对于包含 q 个变量的特定子集，F 统计量是

$$
F = \frac
{(RSS_0 - RSS)/q}
{RSS/(n-p-1)}
$$

其中 RSS_0 是除 q 个变量外建立的拟合模型的残差平方和

```{r}
summary(lm.fit.2)$fstatistic
```

当响应变量与预测变量无关时，F 统计量应该接近 1。

根据 F 统计量的 p 值，可以判断预测变量是否与响应变量有关联。

## 共线性

共线性 (collinearity) 是指两个或更多的预测变量高度相关

多重共线性 (multicollinearity) 可以使用方差膨胀因子 (variance inflation factor, VIF) 评估。

VIF 是拟合全模型时的系数 \beta_j 的方差除以单变量回归中 \beta_j 的方差所得的比例。

VIF 的最小可能值是 1，表示完全不存在共线性。

一个经验法则是，VIF 值超过 5 或 10 就表示有共线性问题。

$$
VIF(\hat{\beta_j}) = \frac {1} {1 - R_{X_j|X_{-j}}^{2}}
$$
其中

$$
R_{X_j|X_{-j}}^{2}
$$

是 X_j 对所有预测变量回归的 R^2

### 计算

car 包的 `vif()` 函数用于计算方差膨胀因子

```{r}
library(car)
```

```{r}
vif(lm.fit.all)
```

## 变量选择

variable selection

从拟合结果中可以看到，age 变量有很高的 p 值。
下面用除 age 之外的所有变量进行回归。

```{r}
lm.fit1 <- lm(medv~.-age, data=Boston)
```

```{r}
summary(lm.fit1)
```

也可以使用 `update()` 函数

```{r}
lm.fit1 <- update(lm.fit, ~.-age)
```

这种方法实际上是后向选择 (backward selection) 方法：

先从包含所有变量的模型开始，删除 p 值最大的变量，即统计学上最不显著的变量。
使用剩余变量继续拟合模型，重复上述步骤直到满足停止条件。