---
title: "习题：Auto数据集"
output: html_notebook
---

```{r}
library(ISLR)
```


```{r}
head(Auto)
```

```{r}
attach(Auto)
```



# 简单线性回归

mpg (油耗) 是响应变量，horsepower (马力) 是预测变量

## 创建模型

```{r}
lm_fit = lm(horsepower ~ mpg)
lm_fit
```

查看模型

```{r}
summary(lm_fit)
```

## 简要分析

预测变量与响应变量之间有关联

Pr 值接近 0，两者有很强的相关性

mpg 的系数为负，两者负相关

## 预测

mpg 为 98 时，计算预测值

```{r}
predict(lm_fit, data.frame(mpg=c(98)))
```

计算置信区间

```{r}
predict(
  lm_fit,
  data.frame(mpg=c(98)),
  interval="confidence"
)
```

计算预测空间

```{r}
predict(
  lm_fit,
  data.frame(mpg=c(98)),
  interval="prediction"
)
```

## 关系图

```{r}
plot(mpg, horsepower)
abline(lm_fit)
```

## 诊断图

使用 `plot()` 生成最小二乘回归拟合的诊断图

```{r}
plot(lm_fit)
```

### 残差图

Residuals vs Fitted

图中有明显的规律，残差值与估计值有关，说明线性模型的某些方面可能存在问题。

### 正态 QQ 图

Normal Q-Q

如果满足正态性假设，残差也应该是一个均值为 0 的正态分布，图上的点应该落在呈 45 度角的直线上。

### Scale-Location

与第一幅图类似，显示标准化残差与估计值的关系。

图中有比较明显的趋势，同样说明模型有问题。

### Residuals vs Leverage

杠杆统计量与学生化残差的关系图，用于查看离群点和高杠杆点。

# 多元线性回归

## 散点矩阵图

```{r fig.height=10, fig.width=10}
plot(Auto[, -c(9)])
```

## 相关系数矩阵

```{r}
data.frame(cor(Auto[,-9]))
```

## 多元线性回归

```{r}
lm_fit_multi <- lm(mpg~.-name, data=Auto)
summary(lm_fit_multi)
```

1. 预测变量和响应变量之间是否有关系？

F 统计量为 252.4，远大于 1，且 F 统计量的 p 值几乎为零。
说明至少一个预测变量与响应变量有关系。

2. 哪个预测变量与响应变量在统计上具有显著关系？

从预测变量的 p 值看，displacement，weight，year 和 origin 的 p 值较小，与响应变量具有显著关系。

3. year 车龄变量的系数说明什么？

year 的系数为正值，说明随着车龄增长，油耗会增加。

## 诊断图

```{r}
plot(lm_fit_multi)
```

1. 残差图是否有异常大的离群点？

有异常点，图中已标明

2. 杠杆图是否识别出了有异常高杠杆作用的点么？

已标明，第 14 个样本

3. Normal Q-Q

残差不按正态分布

## 交互作用

```{r}
lm_fit_inter <- lm(mpg ~ .-name + cylinders * horsepower, data=Auto)
summary(lm_fit_inter)
```

存在统计显著的交互项，不过系数较小。

## 非线性变换

```{r}
lm_fit_non_linear <- lm(mpg ~ .-name + log(horsepower), data=Auto)
summary(lm_fit_non_linear)
```

horsepower 的对数项 p 值几乎为 0，说明部分预测变量与响应变量之间有非线性关系。
