---
title: "carseats"
output: html_notebook
---

```{r}
library(ISLR)
```

Carseats 数据集

```{r}
head(Carseats)
```

```{r}
nrow(Carseats)
```


## 多元回归

```{r}
lm_fit_multi <- lm(
  Sales ~ Price + Urban + US,
  data=Carseats
)
summary(lm_fit_multi)
```

## 解释系数

Price 是数值量，与 Sales 呈负相关。

Urban 是定性变量，UrbanYes 表示是 Urban 为 Yes。

US 是定性变量，USYes 表示 US 为 Yes。

## 方程形式

把模型写成方程形式

$$
\begin{equation}
\begin{aligned}
sales &= \beta_0 + \beta_1p + \beta_2x_{i1} + \beta_3x_{i2} \\
      &= \beta_0 + \beta_1p + 
      \left\{\begin{matrix}
       \beta_2 + \beta_3  & \textit{Urban and US} \\ 
       \beta_2  & \textit{Urban only} \\ 
       \beta_3  & \textit{US only} \\
       0 & none
      \end{matrix}
      \right.
\end{aligned}
\end{equation}

$$

## 零假设

Price 和 USYes 的 p 值几乎为 0，可以拒绝零假设。

## 新模型

UrbanYes 没有显著性，去掉该变量重新拟合模型

```{r}
lm_fit_multi_new <- lm(
  Sales ~ Price + US,
  data=Carseats
)
summary(lm_fit_multi_new)
```
## 模型拟合效果对比

模型 | Residual standard error | Multiple R-squared | Adjusted R-squared
-----|-------------------------|--------------------|-------------------
model 1 | 2.472 | 0.2393 | 0.2335
model 2 | 2.469 | 0.2393 | 0.2354

model 2 的残差标准误和R方统计量均优于 model 1，但效果改善不是很明显。

## 系数的置信区间

```{r}
confint(lm_fit_multi_new)
```

## 诊断图

```{r}
plot(lm_fit_multi_new)
```

从残差图可以看到，模型由离群点

从杠杆统计量和学生化残差图中可以看到，有高杠杆点。